臺灣臺南地方法院民事裁定
111年度家護字第1222號
聲  請  人  呂○○  住所及送達處所保密

相  對  人  林○○


上列聲請人聲請對相對人核發通常保護令事件，本院裁定如下：
    主      文
聲請駁回。
　　理      由
一、按法院受理通常保護令之聲請，於審理終結後，如認有家庭
    暴力之事實且有必要者，應依聲請或依職權核發通常保護令
    ，此觀家庭暴力防治法第14條規定即明。而該法之立法目的
    ，係為防治家庭暴力行為及保護被害人權益，其立法精神乃
    在於保護處於家庭暴力危險中之被害人免再受家庭暴力行為
    之傷害，而非針對過去已發生之家庭暴力行為所為之應報。
    準此以言，聲請人必須有遭受相對人不法侵害之事實，且有
    繼續再遭受不法侵害之危險者，始有由法院核發保護令以資
    保護被害人之必要。否則不啻以保護令為限制他人權利及自
    由之手段，自非妥當。因此被害人所提出之證據，至少須達
    到民事審判中之優勢證據程度，亦即被害人須證明加害人曾
    對其實施家庭暴力行為，且有繼續遭受加害人暴力行為侵害
    之危險等始足當之。
二、本件聲請意旨略以：相對人係聲請人同居女友的弟弟，兩造
    有同住。民國111年9月5日凌晨4時許，在臺南市○○區○○路00
    0巷00號，相對人持鐵棒進入聲請人房間，作勢要打聲請人
    ，相對人對聲請人大吼，聲請人沒有理會相對人就繼續睡覺
    。111年9月5日19時30分許，聲請人下班返家後，相對人有
    針對凌晨的事向聲請人道歉，聲請人詢問相對人進入聲請人
    房間的原因，相對人表示是有聽到朋友說聲請人在外面將相
    對人講得很難聽。之後聲請人外出買飯，返家後就發現相對
    人情緒開始不穩，聲請人做水電的師傅打電話給聲請人，並
    表示想跟相對人通話，相對人情緒更激動，說出其要離家出
    走，要「找人來（打架）」、「要開車來撞（家裡）」，隨
    後相對人就出門。相對人返家時發現聲請人將門鎖起來，有
    拍門2、3下，相對人有鑰匙，相對人上樓後進入聲請人房間
    ，徒手推聲請人並說「鎖殺小」、「幹你娘」等語，相對人
    一直靠聲請人很近，感覺要揍聲請人，聲請人有迴避，並要
    相對人冷靜，隨後相對人就出房門，徒手將聲請人與女友的
    鞋櫃往地上砸，聲請人有報警。在等待警方抵達同時，只有
    相對人經過，都會說很難聽的話，例如：「你沒遇過壞人是
    不是啦、是不是沒被打過」等語，且相對人持續靠聲請人很
    近，聲請人都有迴避。此爰依家庭暴力防治法之規定，聲請
    核發該法第14條第1項第1款、第2款內容之通常保護令，命
    相對人不得對聲請人實施身體、精神或經濟上之騷擾、控制
    、脅迫或其他不法侵害之行為；相對人不得對聲請人為騷擾
    、接觸、跟蹤行為等語。
三、經查：聲請人主張相對人為其同居女友之弟弟，兩造且有同
    住乙情，未舉證以實其說，是尚難認定其等間具有家庭暴力
    防治法第3條第2款規定之家庭成員關係。又聲請人主張相對
    人於111年9月5日凌晨持鐵棍作勢打聲請人、同日晚間出言
    恐嚇聲請人、拍門、推搡聲請人、辱罵聲請人、砸鞋櫃等情
    ，亦未舉證以實其說。又聲請人雖提出錄音光碟及譯文，欲
    證明相對人有於111年9月6日晚間8時許向聲請人施暴之事實
    ，惟觀該譯文內容，相對人固有向聲請人表示：「殺小啦」
    、「你到底在衝殺小啦！」、「你沒遇過壞人逆」、「乾我
    屁事啊！」、「林北鬨感逆」等言詞，惟該些言詞內容固不
    甚友善，惟尚未達對聲請人精神上不法侵害之程度，況聲請
    人所舉證僅111年9月6日此次相對人對聲請人言語不友善之
    事實，尚難據此認定聲請人有持續遭相對人實施家庭暴力之
    危險。是本件聲請人除未能證明相對人對聲請人實施家庭暴
    力之行為，亦未能證明聲請人有繼續遭相對人暴力行為侵害
    之危險，揆諸上開條文規定及說明，本件聲請為無理由，應
    予駁回。
中　　華　　民　　國　　111 　年　　10　　月　　19　　日
                         家事法庭法　官　許嘉容
以上正本係照原本作成。　　　　　　　　　
如對本裁定抗告，須於裁定送達後10日內向本院提出抗告狀。
中　　華　　民　　國　　111 　年　　10　　月　　19　　日
                                 書記官  李雅涵